【裁判字號】    97,交易,50
【裁判日期】    970520
【裁判案由】    過失致死
【裁判全文】
臺灣雲林地方法院刑事判決              97年度交易字第50號
公  訴  人  臺灣雲林地方法院檢察署檢察官
被      告  甲○○
上列被告因過失致死案件，經檢察官提起公訴（96年度偵字第61
41號），被告於準備程序中就被訴事實為有罪之陳述，經本院告
知簡式審判程序意旨，並聽取公訴人、被告之意見後，裁定依簡
式審判程序審理，判決如下：
    主  文
甲○○犯業務過失致人於死罪，處有期徒刑拾月，緩刑參年。
    犯罪事實及理由
壹、程序事項：
    本件屬於刑事訴訟法第376 條第1 款所列案件，依同法第28
    4 條之1 規定得由受命法官獨任審理。又本件經被告甲○○
    於準備程序期日為有罪之陳述，經受命法官告知簡式審判程
    序之旨，並聽取當事人之意見後，本院認無不得或不宜改依
    簡式審判程序進行之處，爰依刑事訴訟法第273 條之1 第1
    項、第284 條之1 ，裁定由受命法官獨任進行簡式審判程序
    ，合先敘明。
貳、實體事項：
一、構成犯罪事實：
    甲○○平日係以駕駛無牌照之自用大貨車（繳銷牌照前之車
    牌號碼為QA-983號）至農田工作為業，係以駕駛為其附隨業
    務之人。於民國96年7 月9 日上午，甲○○駕駛上開大貨車
    ，甫載運農藥前往農田噴灑農藥完畢，沿雲林縣二崙鄉○○
    村○○路，由北往南方向行駛，欲返回家中。於同日上午9
    時35分許，途經雲林縣二崙鄉○○路堤防電桿7 號前時，原
    應注意遵守道路交通標線之指示，並應注意車前狀況，隨時
    採取必要之安全措施，且應注意汽車在雙向2 車道行駛時，
    應在遵行車道內行駛，而依當時情形天候晴、日間自然光線
    、路面乾燥、無缺陷及無障礙物，並無不能注意之情事，竟
    疏未注意及此，貿然侵入對向由南往北方向車道逆向行駛。
    致其所駕駛之上開自用大貨車與對向由蔡天養所騎乘，沿新
    興路，由南往北方向行駛之車牌號碼KZ8-323 號重型機車發
    生碰撞，使蔡天養因而人車倒地，受有頭部外傷併頭顱開放
    性骨折、右臉部骨折、右手嚴重壓砸傷併多處掌骨、指骨粉
    碎性骨折之傷害，經送醫急救無效，延至96年7 月25日仍不
    治死亡。
二、認定犯罪事實所憑之證據：
    上揭犯罪事實部分，業據被告甲○○於警詢、偵查及本院審
    理中坦承不諱，核與告訴人即被害人蔡天養之子乙○○於警
    詢及偵查中指訴情節相符，並有被害人之慈愛綜合醫院診斷
    證明書、道路交通事故現場圖、道路交通事故調查報告表(一)
    、(二)各1 紙、肇事現場照片4 張及肇事車輛照片11張在卷可
    參。被害人確係因本件車禍受傷死亡，亦經檢察官督同法醫
    師相驗明確，製有勘驗筆錄、相驗屍體證明書、驗斷書各1
    紙，且有被害人照片7 張附卷可憑。按駕駛人駕駛汽車，應
    遵守道路交通標線之指示；應注意車前狀況，並隨時採取必
    要之安全措施；汽車在未劃設慢車道之雙向2 車道行駛時，
    應在遵行車道內行駛；道路交通安全規則第90條、第94條第
    3 項、第97條第1 項第1 款分別訂有明文。被告於前揭時、
    地駕駛車輛應注意能注意而不注意上開規定，以致肇事，被
    告之行為自有過失，而被害人確係因本件車禍受傷死亡，是
    被告之過失行為與被害人死亡間具有相當因果關係。綜上所
    述，足認被告自白與事實相符，應可採信。本件事證明確，
    被告犯行應堪認定。
三、論罪科刑之理由：
    (一)被告甲○○平日係以駕駛無牌照之自用大貨車至農田工作
      為業，係以駕駛為其附隨業務之人。是核被告甲○○所為
      ，係犯刑法第276 條第2 項之業務過失致死罪。起訴意旨
      認被告所為係犯刑法第276 條第1 項之過失致死罪，雖有
      未洽，然其基本社會事實同一，本院自應予以審理，並變
      更其起訴法條，併此敘明。
    (二)被告為汽車駕駛人，無駕駛執照駕車，因而致被害人死亡
      ，其所犯業務過失致人於死罪，應依道路交通管理處罰條
      例第86第1 項之規定，加重其刑。
    (三)爰審酌被告並無任何前科，素行良好，及其就車禍發生之
      過失程度，於肇事後已與死者家屬達成和解，有雲林縣二
      崙鄉調解委員會調解書1 份在卷可參，死者家屬身心所受
      傷痛程度已獲得某程度補償，及被告犯後尚能坦承犯行，
      態度尚可，未曾就學，教育程度不高，本身務農，經濟狀
      況不佳等一切情狀，量處如主文所示之刑。另被告前未曾
      因故意犯罪受有期徒刑以上刑之宣告，有臺灣高等法院被
      告前案紀錄表1 份附卷足憑，此次因一時失慮，發生本件
      車禍肇致被害人死亡，事後已與被害人家屬和解，經此刑
      之宣告，當足促其警惕，而無再犯之虞，本院認上開宣告
      之刑，以暫不執行為適當，併予宣告緩刑3 年，以啟自新
      。
四、適用之法律：
    (一)刑事訴訟法第273 條之1 第1 項、第284 條之1 、第299
      條第1 項前段、第300 條。
    (二)刑法第276 條第2 項、第74條第1 項第1 款。
    (三)刑法施行法第1 條之1 第1 項、第2 項前段。
    (四)道路交通管理處罰條例第86條第1 項。
本案經檢察官梁義順到庭執行職務。
中    華    民    國    97    年    5     月    20    日
                  刑事第二庭  法  官  廖淑華
以上正本證明與原本無異。
如不服本判決，應於判決收受後10日內，向本院提出上訴狀（須
附繕本）。
                              書記官  張菀純
中    華    民    國    97    年    5     月    20    日
附錄本案論罪科刑法條全文：
刑法第276 條：（過失致死罪）
因過失致人於死者，處2 年以下有期徒刑、拘役或2 千元以下罰
金。
從事業務之人，因業務上之過失犯前項之罪者，處5 年以下有期
徒刑或拘役，得併科3 千元以下罰金。


司法院資訊處製作；財團法人民間司法改革基金會備份。
